最高法院刑事判決                              八十八年度台上字第六○三一號
    上  訴  人  乙○○
                甲○○
右上訴人等因走私案件，不服台灣高等法院台南分院中華民國八十八年八月二十四日
第二審判決（八十八年度上訴字第一一九八號，起訴案號：台灣台南地方法院檢察署
八十七年度偵字第一三四一九、一四四七七號），提起上訴，本院判決如左：
    主  文
上訴駁回。
    理  由
一乙○○部分：
按刑事訴訟法第三百七十七條規定，上訴於第三審法院，非以判決違背法令為理由，
不得為之。是提起第三審上訴，應以原判決違背法令為理由，係屬法定要件。如果上
訴理由狀並未依據卷內訴訟資料，具體指摘原判決不適用何種法則或如何適用不當，
或所指摘原判決違法情事，顯與法律規定得為第三審上訴理由之違法情形，不相適合
時，均應認其上訴為違背法律上之程式，予以駁回。本件上訴意旨略稱：(一)、上訴人
乙○○為生活而受僱於甲○○之滿春憶漁船幫助走私魚貨，犯後頗感懊悔，原審未酌
情論處從輕量刑，仍判處有期徒刑四月，併科罰金新台幣四萬元，其刑度與第一審相
同，尤嫌過重。(二)、為免入監服刑，影響家計，請准就有期徒刑部分諭知易科罰金之
折算標準等語。
惟查原判決認定上訴人乙○○有原判決事實所記載之犯行，係依憑乙○○及共犯甲○
○、許文生、鄭潘安、陳先夏、林和成、陳川溪等之供述，卷附之保管條、現場照片
八張、財政部高雄關稅局八十八年二月二十四日關緝字第八八六○一四九號函、八十
八年三月二十九日關緝字第八八一六○二九一號函、台灣省政府漁業執照等相關證據
，予以綜合判斷，因而撤銷第一審關於乙○○部分之判決，改判論處乙○○共同連續
私運管制物品進口逾公告數額罪刑（累犯），已詳予說明其所憑之證據及其認定之理
由。所為論斷，均有卷存資料可資覆按，從形式上觀察，並無所謂違背法令之情形存
在。按量刑輕重，係屬事實審法院得依職權自由裁量之事項，苟已斟酌刑法第五十七
條各款所列情狀而未逾法定刑度，不得遽指為違法。乙○○所犯私運管制物品進口逾
公告數額罪之法定刑為七年以下有期徒刑，得併科新台幣二十萬元以下罰金。原審依
刑法第五十六條連續犯及同法第四十七條累犯之規定，遞加重其刑後，審酌其係受僱
用之船員，且為累犯，及犯罪之動機、目的、手段、犯後坦承犯行等情狀，在法定刑
內量處有期徒刑四月，併科罰金新台幣四萬元，雖宣告之刑度與第一審判決相同，於
法並無不合，即不得指為違背法令而為提起第三審上訴之理由。又乙○○所犯之罪其
最重本刑為七年以下有期徒刑之罪，不在刑法第四十一條所定得以易科罰金之列，上
訴意旨聲請就所處有期徒刑四月部分，准予諭知易科罰金之折算標準，於法亦有不合
。其上訴為違背法律上之程式，應予駁回。
二甲○○部分：
查第三審上訴書狀，應述上訴之理由，其未述者，得於提起上訴後十日內補提理
由書於原審法院，已逾上述期間，而於第三審法院未判決前仍未提出上訴理由書狀者
，第三審法院應以判決駁回之，刑事訴訟法第三百八十二條第一項、第三百九十五條
後段規定甚明。本件上訴人甲○○因走私案件，不服原審判決，於民國八十八年九月
十日提起上訴，並未述理由，迄今逾期已久，於本院未判決前仍未提出，依上開規
定此部分上訴自非合法，應予駁回。
據上論結，應依刑事訴訟法第三百九十五條，判決如主文。
中      華      民      國    八十八    年      十      月    二十八    日
                              最高法院刑事第五庭
                                  審判長法官  董  明  霈
                                        法官  丁  錦  清
                                        法官  賴  忠  星
                                        法官  林  茂  雄
                                        法官  王  居  財
      右正本證明與原本無異
                                              書  記  官
中      華      民      國    八十八    年     十一     月      四      日
